臺灣高等法院高雄分院刑事判決　　　　 96年度上易字第307號
上　訴　人
即　被　告　丙○○
　　　　　　乙○○
上列上訴人因傷害等案件，不服臺灣高雄地方法院95年度易字第
2572號中華民國96年2 月5 日第一審判決（起訴案號：臺灣高雄
地方法院檢察署95年度偵字第27519 號），提起上訴，本院判決
如下：
    主  文
上訴駁回。
    事  實
一、丙○○與乙○○係朋友關係，因丙○○懷疑其妻蕭羽均與甲○○有婚外情，遂與乙○○於民國95年8 月7 日共乘車牌號
    碼5005-XB 號自小客車尾隨甲○○所駕駛之車牌號碼4130-
    KX號之自小客車，嗣在高雄市○○路與鼎中路路口之7-11超
    商前，見蕭羽均搭上甲○○之自小客車準備外出，丙○○乃
    站立於甲○○上開自小客車之左前方，以阻止甲○○及蕭羽
    均離開，於同日上午11時許，詎甲○○竟基於傷害之犯意，
    強行將自小客車往左前方行駛快速逃離現場，而撞及丙○○
    ，致其左手掌深部撕裂傷併魚際肌斷裂、左手無名指背側撕
    裂傷、左手小指背側撕裂傷、右手掌背側撕裂傷、左下肢前
    側多處擦傷等傷害（甲○○被訴部分經原審判決後未上訴而
    確定）。乙○○見狀遂駕駛車牌號碼5005-XB 號自小客車追
    逐甲○○所駕之上開自小客車，旋於同日上午11時10分許，
    在高雄市○○○路與大中一路路口攔獲，乙○○竟基於毀損
    及傷害之犯意，先以球棒砸毀甲○○上開自小客車之擋風玻
    璃致使不堪使用，並將甲○○拖出車外，以球棒毆打甲○○
    。丙○○隨後亦搭乘計程車到達上開地點後，見乙○○毆打
    甲○○，隨即與乙○○共同基於傷害之犯意聯絡，以徒手及
    以路旁之花盆毆打甲○○，致甲○○受有頭皮、左臉、右臂
    、右手多處撕裂傷、左側臏骨骨折、頭部挫傷合併臉頰之開
    放性傷口、背挫傷、右手撕裂傷等傷害。
二、案經甲○○訴由高雄市政府警察局左營分局報請臺灣高雄地
    方法院檢察署檢察官偵查起訴。
    理  由
一、按本件上訴人即被告（下稱被告）丙○○、乙○○所犯係死
    刑、無期徒刑、最輕本刑為3 年以上有期徒刑以外之罪，就
    前揭被訴事實為有罪之陳述，經審判長告知簡式審判程序之
    旨，並聽取其與公訴人之意見後，依刑事訴訟法第273 條之
    1 第1 項之規定，裁定進行簡式審判程序。本件卷內之物證
    、書證等證據，依同法第273 條之2 規定，不受第159 條第
    1 項關於傳聞法則規定之限制，依法均有證據能力，合先
    明。
二、訊據被告丙○○、乙○○對於上開犯罪事實坦承不諱，核與
    證人蕭羽均於警詢及偵查中證述相符，並有告訴人丙○○之
    高雄市立聯合醫院診斷證明書、告訴人甲○○之高雄榮民總
    醫院、衛生署苗栗醫院診斷證明書各1 份，車輛受損及告訴
    人甲○○受傷照片14張在卷可稽（見警卷第18-21 頁、第9-
    11頁、第57-58 頁、第70-78 頁、偵查卷第20-22 頁），被
    告丙○○、乙○○之自白與事實相符，應堪採為認定事實之
    證據。本件事證明確，被告丙○○、乙○○犯行堪以認定，
    應予依法論科。
三、核被告丙○○、乙○○所為，係犯刑法第277 條第1 項之傷
    害罪，被告乙○○另犯刑法第354 條之毀損罪。被告丙○○
    、乙○○就上開傷害犯行間，有犯意聯絡與行為分擔，均為
    共同正犯。被告乙○○所犯上開2 罪，犯意各別，行為互異
    ，應予分論併罰。
三、原審認被告丙○○、乙○○罪證明確，因而適用刑法第28條
    、第277 條第1 項、第354 條，刑法施行法第1 條之1 等規
    定，並審酌被告丙○○、乙○○為成年人，應知處事需以成
    熟理性方式解決，詎以共同毆打告訴人甲○○洩憤，被告乙○○復毀損甲○○之車輛，使甲○○受有身體、精神及財產
    上傷害，及衡酌甲○○所受傷勢輕重，迄今尚未達成和解，
    賠償所受損害等一切情狀，分別量處被告丙○○有期徒刑6
    月、乙○○有期徒刑6 月及拘役50日，並均諭知易科罰金之
    折算標準。並敘明被告乙○○用以損壞甲○○汽車擋風玻璃
    及毆打甲○○之球棒1 支，為被告乙○○所有供犯毀損罪及
    傷害罪所用之物，此經被告乙○○陳明在卷，惟未據扣案，
    為免將來執行困難，爰不予宣告沒收。另被告丙○○用以毆
    打被告甲○○之花盆，為置放在路旁，非被告丙○○所有，
    亦經被告丙○○供述在卷，不予宣告沒收。其認事用法，核
    無不合，量刑亦屬允當。又關於刑之量定，係實體法上賦予
    法院得為自由裁量之事項，倘其未有逾越法律所規定之範圍
    ，或濫用其權限，即不得任意指摘為違法（最高法院民國75
    年臺上字第7033號判例意旨可資參照）。且在同一犯罪事實
    與情節，如別無其他加重或減輕之原因，下級審量定之刑，
    亦無過重或失輕之不當情形，則上級審法院對下級審法院之
    職權行使，原則上應予尊重（最高法院85年度臺上字第2446
    號判決意旨可資參照）。經查原審審酌上情，分別量處被告
    丙○○有期徒刑6 月、乙○○有期徒刑6 月及拘役50日，並
    諭知易科罰金之折算標準，已就刑法第57條揭示之各種量刑
    條件妥為斟酌，難謂有何違法失當之處。是被告丙○○、乙○○以原審量刑過重提起上訴，指摘原判決為不當，請求撤
    銷原審判決，為無理由，應予駁回。
四、被告甲○○部分未據上訴，爰不再論述。
五、據上論斷，應依刑事訴訟法第368 條，判決如主文。
本案經檢察官林慶宗到庭執行職務。
中　　華　　民　　國　　96　　年　　4 　　月　　30　　日
                  刑事第八庭    審判長法  官  李炫德
                                      法  官  簡志瑩
                                      法  官  陳志銘
以上正本證明與原本無異。
不得上訴。
中　　華　　民　　國　　96　　年　　4 　　月　　30　　日
　　　　　　　　　　　　　　　　　　　書記官  盧雅婷
附錄本件判決論罪科刑法條：
刑法第277條第1項
傷害人之身體或健康者，處 3 年以下有期徒刑、拘役或 1 千元
以下罰金。
刑法第354條
毀棄、損壞前2 條以外之他人之物或致令不堪用，足以生損害於
公眾或他人者，處2 年以下有期徒刑、拘役或5 百元以下罰金。
